臺灣士林地方法院交通事件裁定　　　　 96年度交聲字第551號
原處分機關　交通部公路總局臺北區監理所基隆監理站
異　議　人
即受處分人　乙○○
上列受處分人因違反道路交通管理處罰條例案件，對於交通部公
路總局臺北區監理所基隆監理站於民國96年6 月5 日以基監字第
裁42-AIM304904號違反道路交通管理事件裁決書所為之處分，聲
明異議，本院裁定如下：
    主  文
異議駁回。
    理  由
一、汽車駕駛人於行駛道路時，使用手持式行動電話進行撥接或
    通話者，處新臺幣（下同）3,000 元罰鍰，道路交通管理處
    罰條例第31條之1 第1 項定有明文。
二、原處分意旨略以：異議人即受處分人乙○○於民國95年12月
    12日下午4 時3 分許，駕駛車牌號碼P7-1217 號自小客車行
    經臺北市○○區○○路時，使用手持式行動電話進行撥接或
    通話，經臺北市政府警察局信義分局交通分隊員警攔停其有
    「汽車駕駛人於行駛道路時使用手持式行動電話進行通話」
    之違規，爰依道路交通管理處罰條例第31條之1 第1 項規定
    裁處罰鍰3,000 元。
三、聲明異議意旨略以：異議人當天駕駛上開車號自小客車於松
    壽路上原本準備右轉進入停車場，後來發現是單行道無法進
    入，當時伊手機來電，伊立即停到路邊接聽電話，剛好被執
    勤員警看到，認為是伊在行進中使用行動電話，經伊解釋，
    執勤員警仍不願採信其說法，伊並無違規，又執勤員警所站
    位置離該車尚有30至50公尺之距離，應無法清楚辨識，為此
    提出聲明異議云云。
四、經查，證人即舉發本件之員警甲○○於本院調查時，以具結
    擔保其供述之真實性並在負擔偽證罪之心理處罰狀態下證稱
    ：「（提示本件舉發通知單，並告以要旨）本件交通違規事
    實是否你舉發？）是的，我今日有帶舉發單及錄音光碟，光
    碟是當時被舉發人與我的在開單時的對談。（庭呈舉發單及
    錄音光碟）（本件受處分人違規情形，你是如何發現？）當
    時我是在松壽路11號前，受處分人是從停車場出來，右轉松
    壽路，當時我站在新光三越A11 棟的門口，我看到受處分人
    沒有繫安全帶且在講手機，當時我距離受處分人10公尺以內
    ，受處分人是已經右轉松壽路開了一段距離。（當時天色如
    何？）我不記得，當天是下午四點多，還沒天黑，沒有下雨
    ，天氣狀況如何不記得。（你第一眼為何認定受處分人在講
    手機？）我第一眼看到受處分人時，他的車是開在中間車道
    ，剛好是紅燈，他在等紅燈，他手上拿手機放在耳朵旁邊，
    嘴巴有在說話的樣子，我走到中間車道去攔受處分人的車，
    當時受處分人還在講電話。（當時受處分人車窗有無打開？
    ）我不記得，我是站在路口，他駕駛座車窗位置是在另一邊
    ，我沒看到，副駕駛座的車窗是關起來的。（受處分人是否
    有將汽車停在路邊，才講電話？）沒有，我是從中間車道將
    受處分人引導攔停到路邊。（今日庭呈錄音光碟內容為何？
    ）是開舉發單當時的對話，是他叫我不要給他開那麼重，我
    說不行，我要依違規事實依法舉發，他有承認他有講手機。
    」等語明確（見本院96年10月22日訊問筆錄）。衡諸證人甲
    ○○為臺北市政府警察局信義分局交通分隊警員，與異議人
    素不相識，復無怨隙，應無甘冒觸犯偽證重罪，故意構詞誣
    陷異議人之可能，且其為受專業訓練之交通警察，對於汽車
    駕駛人之駕駛行為，自有較諸常人更精密之觀察，參諸其對
    於異議人違規情形，均能詳細描述，益徵其證詞確屬可信。
    再經本院當庭勘驗證人甲○○庭呈執勤時之錄音光碟所錄對
    話內容，其中，一人聲音音質明顯與證人甲○○相符，在光
    碟錄音時間46~50 秒之間，對話內容如下：「員警問受處分
    人：剛剛是你打出去？受處分人答：嗯！嗯！嗯！。」（見
    本院96年10月22日訊問筆錄第3 頁），顯見證人李顯龍舉發
    異議人駕駛汽車行駛道路中使用行動電話當時，異議人也自
    承有違規之事實，其空言辯稱係將其所有自小客車移至路邊
    後才接聽電話，並非於行駛道路中使用手持式行動電話云云
    ，要屬事後卸責之詞，不足採信。本件事證明確，異議人確
    有於行駛道路時，使用手持式行動電話進行撥接或通話之違
    規事實，洵堪認定，從而，原處分機關依道路交通管理處罰
    條例第31條之1 第1 項，裁處異議人3,000 元罰鍰，核無違
    誤，本件異議為無理由，應予駁回。
據上論斷，應依道路交通案件處理辦法第19條，裁定如主文。
中　　華　　民　　國　　96　　年　　11　　月　　16　　日
                  交通法庭法  官  梁哲瑋
以上正本證明與原本無異。
如不服本裁定，應於送達後5日內，向本院提出抗告狀。
                          書記官  陳玉瓊
中　　華　　民　　國　　96　　年　　11　　月　　21　　日
